【裁判字號】    89,易,1919
【裁判日期】    891124
【裁判案由】    家庭暴力罪之傷害
【裁判全文】
臺灣桃園地方法院刑事判決                        八十九年度易字第一九一九號
    公  訴  人  臺灣桃園地方法院檢察署檢察官
    被      告  乙○○
    選任辯護人  甲○○
右列被告因家庭暴力之傷害案件，經檢察官提起公訴（八十九年度偵字第九０八四號
），本院判決如左：
    主  文
乙○○無罪。
    理  由
一、公訴意旨略以：被告乙○○於民國八十九年六月四日晚上七時許，在桃園縣平鎮
    市○○里○○鄰○○路一九巷一弄九號，因細故與告訴人即其妻孫豔秋發生爭執
    ，竟基於傷害之犯意，以拳頭打孫豔秋之頭部，致孫豔秋受有頭部外傷併頂部浮
    腫之傷害，因認被告乙○○涉有刑法第二百七十七條第一項之傷害罪嫌云云。
二、按犯罪事實應依證據認定之，無證據不得推定其犯罪事實，又不能證明被告犯罪
    者，應諭知無罪判決，刑事訴訟法第一百五十四條、第三百零一條第一項分別定
    有明文。訊據被告乙○○，堅決否認傷害犯行，辯稱其未出手毆打告訴人孫豔秋
    ，僅於告訴人與其母郭尤玉英爭吵之際將之拉開，惟拉開時，告訴人並未與任何
    物品碰撞亦未跌倒，當日在家中，告訴人未曾受有傷害等語。
三、查本件公訴人之認被告乙○○涉有傷害犯行，無非依據告訴人孫豔秋之指訴及敏
    盛綜合醫院龍潭分院診斷證明書為其論據。惟按，告訴人之指訴，係以使被告受
    刑事訴追為目的，是其陳述是否與事實相符，仍應調查其他事實以資審認，始得
    為不利於被告之認定，最高法院五十二年台上字第一三００號著有判例可資參照
    。然本件有關告訴人係遭被告毆打成傷乙節，僅有告訴人之片面指訴，此外，即
    乏其他證據足佐，職是，告訴人所指各節果否真實而無虛誇浮渲之處，顯缺憑依
    ，殊無從遽採。另診斷證明書僅能證明告訴人確有受傷之事實，至其傷勢何來，
    要未能據以論斷。次查，查證人郭尤玉英於本院調查時證稱：後其太太（指告訴
    人）又變與我吵，被告過來拉開其太太：：：（問：拉扯中告訴人有跌倒或撞到
    物品？）我媳婦（指告訴人）未跌倒也未撞到物品等語，並未述明當日被告有出
    手毆打告訴人之情事。再查，證人即當日據報前去處理之警員丙○○於本院審理
    時結證稱：去時有看見告訴人，告訴人於一樓，告訴人當時身上看不出有受傷，
    我有問過告訴人，他說頭枕部有撞到，「有撥開頭髮但我也看不出」等語。查具
    有一般事理辨別、認識力之常人，均可輕易辨識查覺人體之外表傷勢，不以經醫
    學專業訓練為必要，茲楊員幾經詳究細查之後，既猶未見告訴人自陳之傷處受有
    何種傷害，據而可徵告訴人當日在家中實未受傷之情，準此，縱令嗣告訴人出門
    後並至醫院就診且驗出傷跡，該傷勢亦顯與被告無所牽涉，要難指係遭被告毆打
    或因與之「拉扯」所致，自是未能論究被告以傷害之責。此外，復查無其他積極
    證據可證明被告有如公訴人所指傷害犯行，依首揭法條說明，自屬不能證明被告
    犯罪而應為無罪之諭知。
據上論斷，應依刑事訴訟法第三百零一條第一項，判決如主文。
本案經檢察官呂理銘到庭執行職務。
中      華      民      國    八十九    年     十一     月    二十四    日
                              臺灣桃園地方法院刑事第三庭
                                  法  官  蔡榮澤
右正本證明與原本無異。
如不服本判決，應於判決送達後十日內向本院提出上訴狀( 應附繕本 )，上訴於
臺灣高等法院。
                                    書記官   劉德壽
中        華        民        國   八十九   年   十一   月    二十九    日


司法院資訊處製作；財團法人民間司法改革基金會備份。
